【裁判字號】    92,易,1721
【裁判日期】    920703
【裁判案由】    竊盜
【裁判全文】
臺灣板橋地方法院刑事判決                        九十二年度易字第一七二一號
    公  訴  人  臺灣板橋地方法院檢察署檢察官
    被      告  甲○○
右列被告因竊盜案件，經檢察官提起公訴（九十二年度偵字第九五八三號），本院判
決如左：
    主  文
甲○○竊盜，累犯，處拘役伍拾日，如易科罰金以佰元折算壹日。
    事  實
一、甲○○曾於民國九十年間因竊盜案件，經本院判處有期徒刑五月，如易科罰金以
    三百元折算一日確定，又於九十年間因違反毒品危害防制條例案件，經本院判處
    有期徒刑四月，如易科罰金以三百元折算一日確定，復經本院依聲請而裁定應執
    行有期徒刑八月，如易科罰金以三百元折算一日，於九十一年七月八日執行完畢
    ，仍不知悔改，竟意圖為自己不法之所有，於九十二年五月四日下午四時許，在
    臺北縣新莊市○○街七十巷四弄四號一樓其外甥女陳芬莛之住處內，趁陳芬莛不
    在家之際，竊取陳芬莛放置在房間內之金戒指三只、金項鍊一條、金手鍊一條 (
    價值共計約新臺幣一萬六千元) ，得手後，將前開金手鍊賣予不詳年籍姓名綽號
    「阿中」之友人，金戒指及金項鍊則藏置在其皮夾內。嗣因甲○○另涉他案遭通
    緝，於九十二年五月五日下午三時許為警緝獲，甲○○之皮夾則仍置放在新莊市
    ○○街七十巷四弄四號一樓，嗣陳芬莛於同日晚上十一時許，在其住處內發現甲
    ○○之皮夾內有其失竊之金戒指三只、金項鍊一條，因而報警查知上情。
二、案經陳芬莛訴由臺北縣政府警察局新莊分局報請臺灣板橋地方法院檢察署檢察官
    偵查起訴。
    理  由
一、訊據被告甲○○否認有何竊盜犯行，辯稱：伊是去陳芬莛的房間玩電腦看電視，
    見陳芬莛將金戒指等物亂放，因為該處有很多小孩出入，乃幫陳芬莛把東西收起
    來打算她下班時還她云云。經查，右揭竊盜事實業據被告甲○○於警訊、偵查中
    供承不諱，且經告訴人陳芬莛於警訊時指訴綦詳，且查，被告於九十二年五月四
    日下午四時許即將告訴人陳芬莛之金戒指等物取走而藏置在皮夾內，倘若被告果
    係打算等陳芬莛下班時予以歸還，為何當日竟不歸還，嗣翌日晚上時告訴人陳芬
    莛始在被告之皮夾內發現失竊之金戒指等物？足見被告於本院審理時所辯顯不可
    採，本件事證明確，被告犯行堪以認定。
二、核被告所為，係犯刑法第三百二十條第一項之竊盜罪。查被告曾於九十年間因竊
    盜案件，經本院判處有期徒刑五月，如易科罰金以三百元折算一日確定，又於九
    十年間因違反毒品危害防制條例案件，經本院判處有期徒刑四月，如易科罰金以
    三百元折算一日確定，復經本院依聲請而裁定應執行有期徒刑八月，如易科罰金
    以三百元折算一日，於九十一年七月八日執行完畢，有臺灣高等法院被告全國前
    案紀錄表一件在卷可按，其於五年內再犯本件有期徒刑以上之罪，為累犯，應依
    法加重其刑。爰審酌被告之素行狀況、犯罪動機、手段、目的、所生危害及犯罪
    後態度等一切情狀，量處如主文所示之刑，並諭知易科罰金之折算標準。
據上論斷，應依刑事訴訟法第二百九十九條第一項前段，刑法第三百二十條第一項、
第四十七條、第四十一條第一項前段，罰金罰鍰提高標準條例第一條前段、第二條，
判決如主文。
本案經檢察官林珮菁到庭執行職務。
中      華      民      國    九十二    年      七      月      三      日
                                臺灣板橋地方法院刑事第五庭
                                    法  官    戴   嘉   清
右正本證明與原本無異
如不服本判決應於送達後十日內向本院提出上訴狀
                                    書記官    陳   春   銘
中      華      民      國    九十二    年      七      月       九     日
附錄本案論罪科刑法條全文：
刑法第三百二十條
意圖為自己或第三人不法之所有，而竊取他人之動產者，為竊盜罪，處五年以下有期
徒刑、拘役或五百元以下罰金。
意圖為自己或第三人不法利益，而竊佔他人之不動產者，依前項之規定處斷。
前二項之未遂犯罰之。


司法院資訊處製作；財團法人民間司法改革基金會備份。
